臺灣桃園地方法院刑事判決
110年度交簡上字第296號
上  訴  人  臺灣桃園地方檢察署檢察官  
被      告  吳啟田


上列上訴人因被告過失傷害案件，不服本院民國110年9月23日11
0年度壢交簡字第1041號第一審刑事簡易判決（聲請簡易判決處
刑案號：110 年度調偵字第611號），本院第二審合議庭判決如
下：
    主  文
上訴駁回。
    事實及理由
一、本案經本院合議庭審理結果，認原審以被告吳啟田犯刑法第
    284 條前段之過失傷害罪，處拘役30日，如易科罰金，以新
    臺幣（下同）1,000 元折算1 日，認事用法及量刑均無不當
    ，應予維持，除就證據部分補充「被告吳啟田於本院準備程
    序及審理時之自白」外，餘均引用如附件所示原審刑事簡易
    判決書記載之事實、證據及理由。
二、檢察官上訴意旨略以：被告雖承認犯行，然所為造成告訴人
    身心受創，迄今仍未積極與告訴人商談民事和解，原審量刑
    過輕，難認已與被告之犯罪情狀及所生損害達到衡平，請求
    改判更適當之判決等語。
三、量刑之輕重，係屬事實審法院得依職權自由裁量之事項，苟
    於量刑時，已依行為人之責任為基礎，並斟酌刑法第57條各
    款所列情狀，而未逾越法定範圍，又未濫用其職權，即不得
    遽指為違法；在同一犯罪事實與情節，如別無其他加重或減
    輕之原因，下級審法院量定之刑，亦無過重或失輕之不當情
    形，則上級審法院對下級審法院之職權行使，原則上應予尊
    重（最高法院72年台上字第6696號、85年度台上字第2446號
    判決意旨參照）。準此，法官量刑，如非有上揭明顯違法情
    事，自不得擅加指摘其違法或不當。查原審審酌被告違反注
    意義務之情節及程度、被告之行為造成告訴人林慧宜受傷結
    果及傷勢程度，雖未能與告訴人達成和解，迄今尚未填補告
    訴人之損失，然考量被告坦承犯行之犯後態度，及被告於警
    詢自述高中畢業之智識程度、經濟小康之生活狀況等一切情
    狀，對被告量處拘役30日，併諭知易科罰金之折算標準為1,
    000 元折算1 日，經核原審量刑並未逾越法定刑度，復未濫
    用自由裁量之權限，所為量刑已考量被告自首得適用刑法第
    62條前段減輕其刑之規定，並斟酌刑法第57條各款所列情狀
    ，核無不當或違法，且無輕重失衡之情形，依前揭說明，本
    院即應予尊重。
四、而檢察官所提告訴人身心受創、被告未積極與告訴人商談民
    事和解，犯後態度難認良好為由提起上訴，然上訴理由所指
    告訴人因本件車禍所受之傷勢、被告迄未與告訴人達成和解
    等情，均業據原審法院加以審酌。至告訴人雖於本院審理中
    再提出敏昌診所診斷證明書、衛生福利部桃園療養院診斷證
    明書、心理衡鑑報告、職能評估表等資料，然告訴人傷勢部
    分已據原審加以斟酌，至其餘告訴人主張之因重鬱症、中度
    焦慮而致工作職能受損等，雖得作為認定被告民事賠償金額
    之參酌，但與被告之量刑尚無直接關連，又告訴人已另提起
    刑事附帶民事訴訟，告訴人仍可經由民事訴訟確定其損害賠
    償債權，應無再以此為由，加重被告刑期之必要。準此，檢
    察官上訴指摘原審有量刑過輕之不當，並無理由，應予以駁
    回。
五、綜上，原審予以論罪科刑，其認事用法並無違誤，量刑亦屬
    妥適，應予維持；檢察官之上訴為無理由，應予駁回。
據上論斷，依刑事訴訟法第455 條之1 第1 項、第3 項、第368
條、第373 條，判決如主文。
本案經檢察官楊挺宏聲請簡易判決處刑，經檢察官高玉奇到庭執
行職務。
中　　華　　民　　國　　111 　年　　6 　　月　　17　　日
                  刑事第五庭  審判長法  官  呂世文
                                    法  官  陳郁融
                                    法  官  李敬之
以上正本證明與原本無異。
不得上訴。
      　　　　　　　　　　　　　　　書記官　鐘柏翰　
中　　華　　民　　國　　111 　年　　6 　　月　　20　　日



附件：
臺灣桃園地方法院刑事簡易判決　　 110年度壢交簡字第1041號
聲　請　人　臺灣桃園地方檢察署檢察官
被　　　告　吳啟田


上列被告過失傷害案件，經檢察官聲請以簡易判決處刑（110 年
度調偵字第611號）本院判決如下：
    主  文
吳啟田犯過失傷害罪，處拘役參拾日，如易科罰金，以新臺幣壹
仟元折算壹日。
     事實及理由
一、本件犯罪事實及證據，除犯罪事實欄一第1 行所載「晚間7
    時10分許」，應予更正為「晚間7 時8 分許」外，餘均引用
    檢察官聲請簡易判決處刑書所載（如附件）。
二、核被告吳啟田所為，係犯刑法第284 條前段之過失傷害罪。
    被告於過失傷害之犯行尚未被有偵查犯罪職權之公務員發覺
    前，主動向前往處理警員自首前開犯行，此有國道公路警察
    局第一公路警察大隊交通事故肇事人自首情形紀錄表1 份附
    卷可稽（見偵字卷第38頁），依刑法第62條前段規定，減輕
    其刑。爰以行為人之責任為基礎，審酌被告違反注意義務之
    情節及程度、被告之行為造成告訴人林慧宜受傷結果及傷勢
    程度，雖未能與告訴人達成和解，迄今尚未填補告訴人之損
    失，然考量被告坦承犯行之犯後態度，及被告於警詢自述高
    中畢業之智識程度、經濟小康之生活狀況等一切情狀，量處
    如主文所示之刑，並諭知易科罰金之折算標準。
三、依刑事訴訟法第449 條第1 項前段、第3 項、第454 條第2
    項，刑法第284 條前段、第62條前段、第41條第1 項前段，
    刑法施行法第1 條之1 第1 項，逕以簡易判決處刑如主文。
四、如不服本判決，應於判決送達後20日內，向本院提出上訴狀
    ，上訴於本院第二審合議庭（須附繕本）。
中    華    民    國  110     年    9     月    23    日
                  刑事第十六庭    法  官  鄧瑋琪
以上正本證明與原本無異。
如不服本判決，應於判決送達後20日內向本院提出上訴狀（應附
繕本）。
                                  書記官  陳崇容
中    華    民    國  110     年    9     月    24    日

附件：
臺灣桃園地方檢察署檢察官聲請簡易判決處刑書
                                  110年度調偵字第611號
     被      告  吳啟田  
上列被告因過失傷害案件，業經偵查終結，認宜聲請以簡易判決
處刑，茲將犯罪事實及證據並所犯法條分敘如下：
         犯罪事實
一、吳啟田於民國 109 年 6 月 11 日晚間 7 時 10 分許，駕
    駛車牌號碼 000-0000 號自用小客車，行經桃園市○○區○
    道○號 60 公里 300 公尺南向外側車道時，本應注意車前
    狀況，隨時採取必要之安全措施，以避免危險之發生，且汽
    車在行駛途中，變換車道或超越前車時，應保持安全距離及
    間隔，而依當時天候晴、夜間有照明、柏油路面乾燥、無缺
    陷、無障礙物且視距良好情況，又無不能注意之情事，竟疏
    未注意及此，驟然追撞前方由林丹所駕駛之車牌號碼 0000
    -00號自用小客車（下稱 A 車），致 A 車再追撞前方由林
    慧宜所駕駛之車牌號碼 0000-00號自用小客車，致林慧宜因
    而受有頸部挫傷、頭皮挫傷、右肩挫傷、頭部鈍傷、右側肩
    膀挫傷等傷害結果。
二、案經林慧宜訴由內政部警政署國道公路警察局第一公路警察
    大隊函送偵辦。證據並所犯法條
一、上揭犯罪事實，業據被告吳啟田於警詢及偵查中坦承不諱，
    且經證人即告訴人林慧宜、證人林丹、證人陳卉蕎分別於警
    詢及偵查中證述明確，並有聯新國際醫院診斷證明書、道路
    交通事故現場圖、道路交通事故調查報告表㈠㈡、國道公路
    警察局第一公路警察大隊五楊分隊道路交通事故照片黏貼紀
    錄表、刑案採證照片各1 份附卷可稽。按汽車行駛時，駕駛
    人應注意車前狀況，並隨時採取必要之安全措施；汽車在行
    駛途中，變換車道或超越前車時，應保持安全距離及間隔，
    道路交通安全規則第94條第3 項、高速公路及快速公路交通
    管制規則第11條第3 款分別訂有明文。被告應注意能注意竟
    疏未注意上開規定致肇車禍，其有過失甚為顯然，則被告之
    過失行為與告訴人受傷間，即有相當因果關係，是被告犯嫌
    堪以認定。
二、核被告所為，係犯刑法第284條前段之過失傷害罪嫌。
三、依刑事訴訟法第451條第1項聲請逕以簡易判決處刑。
     此    致
臺灣桃園地方法院
中    華    民    國   110    年    4     月     9    日
                           檢  察  官 楊挺宏
本件證明與原本無異
中    華    民    國   110    年     4    月    14    日
                          書  記  官 盧憲儀